臺灣新北地方法院板橋簡易庭小額民事判決
111年度板小字第2910號
原      告  鄭凱駿  
被      告  洪承翰  
上列當事人間請求侵權行為損害賠償事件，本院於民國111年9月
26日言詞辯論終結，判決如下：
    主      文
被告應給付原告新臺幣伍萬捌仟參佰伍拾柒元，及自民國一百一
十一年八月五日起至清償日止，按週年利率百分之五計算之利息
。
原告其餘之訴駁回。
訴訟費用新臺幣壹仟元，由被告負擔新臺幣陸佰捌拾元，餘由原
告負擔。
本判決原告勝訴部分得假執行。
原告其餘假執行之聲請駁回。
    事實及理由
一、本件被告經合法通知，無正當理由未於言詞辯論期日到場，
    核無民事訴訟法第386條所列各款情形，爰依原告之聲請，
    由其一造辯論而為判決。
二、原告主張：被告於民國110年10月6日21時52分許，駕駛車牌
    號碼000-0000號自用小客車，行經臺北市大安區羅斯福路2
    段與和平東路1段路口，因不依規定保持前後車距離，且有
    超速行駛之過失，適與原告所駕駛、訴外人保住交通有限公
    司（下稱保住公司）所有之車牌號碼000-0000號營業小客車
    （下稱系爭車輛）發生撞擊，致系爭車輛毀損，原告為此受
    有因修復系爭車輛而支出車輛修復費用新臺幣（下同）75,4
    50元（含零件30,550元、鈑金工資25,900元、烤漆工資19,0
    00元），及系爭車輛維修期間共7天，致無法工作之營業損
    失10,402元，共計85,852元。嗣保住公司將對被告之車損費
    用損害賠償請求權讓與原告。為此，爰依民法第184條第1項
    前段、第2項、第191條之2及債權讓與之法律關係規定，請
    求被告負損害賠償責任。並聲明：㈠被告應給付原告85,852
    元，及自起訴狀繕本送達翌日起算至清償日止，按週年利率
    百分之5計算之利息。㈡願供擔保請准宣告假執行。　　
三、法院之判斷：
  ㈠原告主張之事實，業據其提出萬方汽車有限公司出具之估價
    單、臺北市政府警察局大安分局道路交通事故當事人登記聯
    單、系爭車輛行車執照、債權讓與證明書、臺北市計程車客
    運商業同業公會北市計客第107036號函等件為證，並據本院
    依職權調閱臺北市政府警察局大安分局道路交通事故調查卷
    宗，核認無訛；又被告已於相當時期受合法之通知，而於言
    詞辯論期日不到場，亦未提出準備書狀爭執，依民事訴訟法
    第436條之23、第436條第2項、第280條第3項本文準用第1項
    本文規定，視同自認，自應認原告之主張為真實。
  ㈡按不法毀損他人之物者，被害人得請求賠償其物因毀損所減
    少之價額，民法第196條定有明文，復依民法第196條請求賠
    償物被毀損所減少之價額，得以修復費用為估定之標準，但
    以必要者為限（例如：修理材料以新品換舊品，應予折舊）
    。被害人如能證明其物因毀損所減少之價額，超過必要之修
    復費用時，就其差額，仍得請求賠償【最高法院77年度第9
    次民事庭會議決議㈠可資參照】。經查，原告主張系爭車輛
    因本件事故受損，其因而支付系爭車輛修復費用75,450元乙
    情（含零件30,550元、鈑金工資25,900元、烤漆工資19,000
    元），業據提出萬方汽車有限公司出具之估價單為佐，惟該
    修復費用之零件係以新品更換舊品，則應扣除折舊後計算其
    損害。復依行政院財政部發布之「固定資產耐用年數表」規
    定，計程車其耐用年數為4年，並依同部訂定之「固定資產
    折舊率表」規定，耐用年數4年依定率遞減法之折舊率為千
    分之438，其最後1年之折舊額，加歷年折舊累計額，其總和
    不得超過該資產成本原額10分之9。準此，系爭車輛係於102
    年11月出廠，有系爭車輛行車執照影本在卷足憑（見本院卷
    第19頁），至本件事故發生之110年10月6日，系爭車輛之實
    際使用年數已逾4年，故原告就零件部分得請求之金額應以3
    ,055元為限（計算式：30,550×1/10＝3,055，小數點後四捨
    五入），加計無須折舊之工資44,900元，原告所得請求系爭
    車輛修復費用為47,955元（計算式：3,055+44,900＝47,955
    ）。
　㈢按損害賠償，除法律另有規定或契約另有訂定外，應以填補
    債權人所受損害及所失利益為限。依通常情形，或依已定之
    計劃、設備或其他特別情事，可得預期之利益，視為所失利
    益，民法第216條定有明文。查，原告主張其擔任計程車司
    機，以駕駛系爭車輛為業，系爭車輛因本件事故受損送廠維
    修7日，致其無法駕駛系爭車輛營業乙事，業據提出前揭估
    價單在卷為憑（見本院卷第11頁），又系爭車輛排氣量為19
    87㏄，有系爭車輛行車執照附卷可參（見本院卷第19頁），
    依原告提出之臺北市計程車客運商業同業公會北市計客第10
    7036號函，2000cc以下動力計程小客車營業額每日平均營業
    收入為1,486元（見本院卷第23頁）。是原告請求被告應給
    付維修期間7日無法營業之損失10,402元（計算式：1,486×7
    ＝10,402），應可採認。
　㈣綜上，原告所得請求損害賠償金額為58,357元（計算式：47,
    955+10,402＝58,357）。
　㈤末按遲延之債務，以支付金錢為標的者，債權人得請求依法
    定利率計算之遲延利息。給付無確定期限者，債務人於債權
    人得請求時，經其催告而未為給付，自受催告時起，負遲延
    責任。其經債權人起訴而送達訴狀，或依督促程序送達支付
    命令，或為其他相類之行為者，與催告有同一之效力。應付
    利息之債務，其利率未經約定，亦無法律可據者，週年利率
    為百分之5，民法第233條第1項、第229條第2項及第203條分
    別定有明文。本件原告請求被告給付之損害賠償，係以支付
    金錢為標的，且無確定期限，故原告請求被告給付自起訴狀
    繕本送達翌日即111年8月5日起至清償日止，按週年利率百
    分之5計算之利息，併應准許。
四、綜上所述，原告依民法第184條第1項前段、第191條之2本文
    及債權讓與之法律關係，請求如主文第1項所示，為有理由
    ，應予准許。逾此部分之請求，則屬無據，應予駁回。
五、本件原告勝訴部分，係適用小額訴訟程序所為被告敗訴之判
    決，依民事訴訟法第436條之20，應依職權宣告假執行。至
    原告敗訴部分，其假執行之聲請失所依附，應予駁回。
六、本件係小額訴訟事件，依民事訴訟法第436條之19第1項規定
    ，確定本件訴訟費用額為第一審裁判費1,000元，依同法第7
    9條規定，由被告負擔680元，餘由原告負擔。
中　　華　　民　　國　　111 　年　　10　　月　　13　　日
                  臺灣新北地方法院板橋簡易庭
                        法  官  陳怡親
以上正本係照原本作成。
如不服本判決，應於送達後20日內，向本院提出上訴狀，並表明
上訴理由（上訴理由應表明一、原判決所違背之法令及具體內容
。二、依訴訟資料可認為原判決有違背法令之具體事實。），如
於本判決宣示後送達前提起上訴者，應於判決送達後20日內補提
上訴理由書（須附繕本），如未於上訴後20日內補提合法上訴理
由書，法院得逕以裁定駁回上訴。
中　　華　　民　　國　　111 　年　　10　　月　　13　　日
                        書記官  劉芷寧